Diego Alejandro Diaz Medina

Desarrollador Full stack

DiegoDzm

Perfil

Desarrollador full stack con estudios en el area de la ingeniería con experiencia en HTML5, CSS, JavaScript, React y WordPress en el front end y Python, SQL Alchemy, Flask y SQL para el backend. Proactivo, responsable, pragmático, hábil trabajando en equipo y orientado a lograr objetivos.

Habilidades

React js Python

HTML 5 Node.js

CSS MySQL

Java Script C++

Flask-SQLalchemy Rest Api

Github SQL

Git Scrum

Proyectos

Permutas.cl ⊘

CSS, HTML5, JS, React.js, Restful Api, Flask-SQLalchemy, Python, Node.js Página web tipo marketplace con formato de permutas de productos

Educación

4geeks Academy Dec 2023 - Jun 2024

Fullstack developer Santiago, Chile

Jan 2019 - Jul 2023 Universidad de Santiago

Ex estudiante de ingeniería civil industrial Santiago, Chile

Experiencia Laboral

Didi Chile Jan 2021 - present

Conductor. Santiago, Chile

VTR May 2016 - Nov 2019

Soporte tecnico telefonico a tecnicos en terreno, gestion de soporte. Santiago, Chile

Lenguajes

nglés		Español
	1	A.L. (*

Avanzado Nativo